【裁判字號】    95,訴緝,94
【裁判日期】    951017
【裁判案由】    毒品危害防制條例
【裁判全文】
臺灣桃園地方法院刑事判決              95年度訴緝字第94號
公  訴  人  台灣桃園地方法院檢察署檢察官
被      告  丙○○
                    （現羈押在臺灣桃園看守所龍潭女子看守所）
選任辯護人  翁仁道律師
上列被告因違反毒品危害防制條例案件，經檢察官提起公訴（94
年度偵字第6535號），本院判決如下：
    主  文
丙○○連續販賣第一級毒品，處有期徒刑柒年捌月，扣案第一級
毒品海洛因拾伍包（驗餘總淨重參拾捌公克）、壹包（驗餘淨重
零點壹捌公克），均沒收銷燬之，扣案之包裹毒品海洛因外包裝
拾陸只（空包裝袋總重肆點捌參公克）、行動電話壹具均沒收，
未扣案之販賣毒品所得新臺幣貳仟元沒收，如全部或一部不能沒
收時，以其財產抵償之。其餘被訴販賣第二級毒品部分無罪。
    事  實
一、丙○○明知「海洛因」為毒品危害防制條例第2 條第2 項第
    1 款所規定之第一級毒品，不得販賣、持有，其竟基於販賣
    第一級毒品海洛因之概括犯意，先自民國93年12月間某日起
    至94年2 月5 日上午11時前某時止，由甲○○以其所有門號
    0000000000號行動電話撥打丙○○所有之門號0000000000號
    行動電話，與丙○○洽定購買第一級毒品海洛因之數量後，
    再至丙○○位在桃園縣平鎮市○○路○ 段225 號2 樓之1 租
    住處，以每1 小包為新臺幣（下同）1000元之代價，向丙○○購入海洛因2 次。丙○○復承上相同之販賣第一級毒品海
    洛因之概括犯意，於94年2 月5 日上午10時許，又接獲甲○○以其所有門號0000000000號行動電話撥入丙○○所有之上
    開行動電話門號，表示要購買海洛因1 小包，丙○○應允並
    要甲○○到其上開租住處1 樓等候，甲○○依約到達丙○○
    租住處後，於同日上午11時6 分許，再次撥打丙○○前開手
    機表示已到達其租處處樓下，丙○○旋即自2 樓將裝有海洛
    因1 包之香煙盒丟至1 樓，並由甲○○拾起完成交易後，為
    警當場逮獲，並自丙○○身上及上開住處扣得海洛因15包（
    起訴書誤載為5 包，驗餘總淨重38公克）及其所有供聯絡販
    毒所用之行動電話1 具（原搭配門號0000000000號行動電話
    預付卡使用），在甲○○身上扣得海洛因1 包（驗餘淨重
    0.18 公 克）。
二、案經苗栗縣警察局移請臺灣苗栗地方法院檢察署轉呈臺灣高
    等法院檢察署檢察長令轉臺灣桃園地方法院檢察署檢察官偵
    查起訴。
    理  由
甲、有罪部分：
壹、證據能力方面：
一、按現行犯，不問何人得逕行逮捕之；而因持有兇器、贓物或
    其他物件或於身體、衣服等處露有犯罪痕跡，顯可疑為犯罪
    人者，以現行犯論；又司法警察逮捕被告、犯罪嫌疑人時，
    雖無搜索票，得逕行搜索其身體、隨身攜帶之物件、所使用
    之交通工具，刑事訴訟法第88條及第130 條分別定有明文。
    查本件警方所持搜索票上記載之受搜索人姓名為詹詒庄，受
    搜索範圍為桃園縣平鎮市○○路670 巷109 弄24號、桃園縣
    平鎮市○○路○ 段225 號2 樓之1 、桃園縣新屋鄉○○村○
    鄰○○路○ 段579 巷32號，並不含被告丙○○，固有臺灣苗
    栗地方法院94年度聲請字第107 號搜索票附於臺灣苗栗地方
    法院檢察署94年度偵字第560 號卷第20頁可稽，然證人乙○○（即94年2 月5 日上午11時持上開搜索票欲至桃園縣平鎮
    市○○路○ 段225 號2 樓之1 執行搜索勤務之員警）於本院
    審理時結證稱：搜索當天查緝被告丙○○時，被告從2 樓陽
    台跳下來受傷送醫等語（見本院卷第89頁），證人甲○○於
    偵查中結證稱：我被警察查獲過程，是警察在那邊埋伏很久
    ，看到被告丙○○丟包時，就衝上來當場逮捕我，被告丙○○則從後面廚房跳下來等語（見臺灣苗栗地方法院檢察署94
    年度偵字第560 號卷第63頁），此外，員警在被告丙○○身
    上及上開住處均查獲第一級毒品海洛因，有扣押物品目錄表
    在卷可參（見同上偵查卷第24頁至第25頁），足認警方係持
    搜索票於上開搜索地點執行搜索勤務時先發覺被告丙○○將
    毒品丟予證人甲○○後，認定被告丙○○可疑為犯罪人，為
    準現行犯，始予以逮捕，並對其身體實施附帶搜索，經核與
    法並無不符，本件所扣得之所有物品，對於被告丙○○自有
    證據能力無疑。
二、再被告丙○○雖辯稱：當時製作警詢筆錄時，我人在醫院，
    警察是將警訊筆錄製作好帶到醫院，要我照著念，我當時意
    識不是很清楚云云。惟按刑事訴訟法第100 條之1 固規定，
    訊問被告除有急迫情況且經記明筆錄者外，應全程連續錄音
    ；必要時，並應全程連續錄影。同法第100 條之2 規定，於
    司法警察官或司法警察詢問犯罪嫌疑人時，準用之。然考其
    立法目的，在於建立訊（詢）問筆錄之公信力，並擔保訊（
    詢）問程序之合法正當；亦即在於擔保被告於警詢之陳述，
    係出於自由意思及筆錄所載內容與其陳述相符。而如被告之
    陳述係屬自白，依同法第156 條第1 項已特別規定「被告之
    自白，非出於強暴、脅迫、利誘、詐欺、疲勞訊問、違法羈
    押或其他不正之方法，且與事實相符者，得為證據」，則被
    告之自白如係出於自由意思而非不正之方法，且其自白之陳
    述與事實相符，縱令司法警察於詢問時未經全程連續錄音或
    錄影，致詢問程序有瑕疵，仍難謂其自白之筆錄無證據能力
    （最高法院89年台上字第6016號以及91年台上字第4610 號
    判決參照）。經查：證人乙○○於本院審理時證述：我們查
    緝被告時，被告從2 樓跳下來，造成腳部骨折，我們就先將
    被告送醫，並在醫院經過被告同意再製作訊問筆錄，製作筆
    錄時我有確定被告精神意識狀態可以之後才製作，製作筆錄
    是由我負責訊問，另1 名同事手寫，採一問一答方式，且在
    製作完畢後有交付被告閱覽，朗讀內容給被告瞭解之後，被
    告才簽名按指印等語綦詳（見本院卷第89頁至第91頁），足
    認警員於製作被告警詢筆錄時，過程無不正詢問之情事，且
    被告精神狀況良好，並無其所辯精神狀況不佳之情形，縱然
    未全程連續錄音而使訊問過程有瑕疵，然被告於警詢中之錄
    音內容並非依警詢筆錄朗讀，乃係看過以後依己意陳述，業
    經證人乙○○結證屬實，已如前述，從而，被告於警詢之陳
    述，係出於自由意思及筆錄所載內容大致與其陳述相符，被
    告警詢筆錄應有證據能力，被告辯稱警詢筆錄是警察寫好後
    ，要伊照著念云云，委不足採。
三、按被告以外之人於審判外之言詞或書面陳述，除法律有規定
    者外，不得作為證據；被告以外之人於偵查中向檢察官所為
    之陳述，除顯有不可信之情況者外，得為證據，刑事訴訟法
    第159 條第1 項、第159 條之1 第2 項就此定有明文。經查
    ：證人甲○○於偵查中向檢察官所為之陳述，屬被告以外之
    人於審判外所為之陳述，為傳聞證據，惟現階段刑事訴訟法
    規定檢察官代表國家偵查犯罪、實施公訴，依法其有訊問被
    告、證人及鑑定人之權，證人、鑑定人且須具結，而實務運
    作時，檢察官偵查中向被告以外之人所取得之陳述，原則上
    均能遵守法律規定，不致違法取供，其可信度極高，是以，
    刑事訴訟法於92年2 月6 日修正時，即為兼顧理論與實務，
    以該法第159 條之1 第2 項規定，除顯有不可信之情況者外
    ，得為證據（參考刑事訴訟法第15 9條之1 立法理由）。且
    證人甲○○於偵查中向檢察官所為之陳述，既已依法具結，
    又非檢察官非法取供而得，且無顯不可信之情況，即應認其
    於偵查中具結所為之證述，得作為證據。
四、扣案海洛因15包（驗餘總淨重38公克，空包裝總重4.63公克
    ）、1 包（驗餘淨重0.18公克，空包裝袋0.20公克）、扣案
    手機，均非供述證據，無傳聞法則之適用，與本案待證事實
    具有關聯性，且無證據證明係公務員違法取得之物，自得採
    為證據。
貳、實體方面：
一、訊據被告丙○○於本院行準備程序、審理時矢口否認有何販
    賣海洛因之犯行，先於本院準備程序中辯稱：我不認識證人
    甲○○，並沒有販賣毒品給甲○○云云，復於本院審理中辯
    稱：我與甲○○是透過朋友介紹認識：約1 、2 年，關係普
    通，甲○○有向我調過海洛因2 、3 次，但是我沒有向他收
    錢，我沒有與甲○○約定海洛因之價錢云云。經查：
  (一)被告與證人甲○○於93年12月間某日起至94年2 月5 日11時
    止，曾有3 次第一級毒品海洛因買賣交易等情，業據被告丙○○於警詢中自承：甲○○確有於94年2 月5 日上午11時許
    向我購買1 小包海洛因，我自桃園縣平鎮市○○路○ 段225
    號2 樓之1 將毒品丟至1 樓給甲○○撿拾完成毒品交易，但
    我尚未向他收錢，我是獨自販賣毒品，甲○○是我的販賣對
    象等語（見臺灣苗栗地方法院檢察署94年度偵字第560 號卷
    第12頁至第15頁），核與證人甲○○於偵查中結證稱：警察
    於94年2 月5 日上午11時許在桃園縣平鎮市○○路225 號前
    ，當場查獲我向被告丙○○購買海洛因，我向被告購買海洛
    因之方式係先以我0000000000號行動電話撥打被告丙○○00
    00000000號行動電話，約定好之後，被告丙○○會叫我到其
    上開住處樓下等候，她會從其住處將毒品丟下來，我自93年
    12月間開始至被查獲止，總共跟她買過3 至4 次（包括查獲
    這次），每次價格都是1,000 元，我這次被查獲所扣得的海
    洛因就是向被告丙○○買的等語（見臺灣苗栗地方法院檢察
    署94年度偵字第560 號卷第62頁至第63頁、臺灣桃園地方法
    院檢察署94年度偵字第6535號卷第9 頁至第10頁）相符，又
    證人甲○○於偵查中證稱每次向被告以1,000 元購得海洛因
    1 包，先後共有3 、4 次，依罪疑有利於被告之原則，應認
    為被告係以每包1,000 元之價格，販賣第1 級毒品海洛因各
    1 小包予證人甲○○，共計3 次。另並有自證人甲○○身上
    取出之海洛因1 包扣案可佐，而該包海洛因經送法務部調查
    局鑑定結果，確含海洛因成分，此有法務部調查局94年5 月
    11日調科壹字第990001179 號鑑定通知書1 紙在卷足憑。
  (二)證人甲○○於94年2 月5 日上午10時將近11時許曾有以其00
    00000000號行動電話撥打予被告丙○○之0000000000號行動
    電話，被告丙○○亦有回撥等情，業經檢察官於偵查中當庭
    要求證人甲○○操作其手機查詢來電、去電資料屬實（見臺
    灣苗栗地方法院檢察署94年度偵字第560 號卷第63頁）。從
    而，觀之證人甲○○於偵查中之證述與被告於警詢中之自白
    吻合一致，而證人甲○○與被告並無怨隙，應無設詞誣陷之
    情事，應足採信。
  (三)末查，販賣海洛因係違法行為，非可公然為之，且有其獨特
    之販售通路及管道，復無公定價格，容易增減分裝之份量，
    而每次買賣之價量，可能隨時依雙方關係深淺、資力、需求
    量及對行情之認知、來源是否充裕、查緝鬆嚴、購買者被查
    獲時供述購買對象之可能風險評估等，而異其標準，非可一
    概而論，本件被告既不承認其有上揭販賣海洛因之事實，本
    院自無從查得其販入海洛因之真正價格及其是否因非法販賣
    該海洛因予上揭證人甲○○而獲得具體利潤之金額，然按近
    年來政府為杜絕毒品之氾濫，對於查緝施用及販賣毒品之工
    作，無不嚴加執行，販賣毒品罪又係重罪，設若無利可圖，
    衡情一般持有毒品之人當無輕易將所持有之海洛因轉讓他人
    而甘冒於再次向他人購買時，而有被查獲移送法辦之危險之
    理，且不論是瓶裝或袋裝之海洛因，均可任意分裝或增減其
    份量，而每次買賣之價量，亦隨時隨雙方關係之深淺、當時
    之資力、需要程度及對行情之認知等因素而為機動地調整，
    因之販賣之利得，除經坦承犯行，或帳冊價量均臻明確外，
    委難察得實情，職是之故，縱未確切查得販賣賺取之實際差
    價，但除別有事證，足認係按同一價格轉讓，確未牟利外，
    尚難執此認非法販賣之事證有所不足，致知過坦承者難辭重
    典，飾詞否認者反得逞僥倖，而失情理之平。而按被告與甲○○僅交易3 次，詳如前述，且被告與甲○○亦無特殊情誼
    或至親關係，竟費心自甘承受重典，涉險販賣第一級毒品，
    當有牟利之圖。是被告販賣海洛因有營利之意圖，亦可認定
    。
  (四)至證人甲○○雖於本院審理時翻異前詞改稱：我並沒有向被
    告購買毒品，只是跟被告拿而已，被告拿給我用，但不是購
    買云云。然查，證人甲○○於偵查時之證述，就與被告丙○○間海洛因之交易方式、交易價格、時間、地點等情節，均
    證述甚詳，並核與被告於警詢中之自白相符，是上開甲○○
    於檢察官訊問時之證述足可採信。佐以被告丙○○於本院行
    準備程序、審理時，或辯稱不認識證人甲○○，或辯稱與證
    人甲○○是普通朋友，則依常理既僅係普通朋友，何有將價
    格不低之海洛因無償轉讓之理。是以證人甲○○於本院審理
    時改稱：不是向被告買海洛因，只是向被告要云云，顯係屬
    迴護被告之虛偽證述，難以採信。
  (五)綜此，依據證人甲○○之證述及上開證據可知，被告確有連
    續於93年12月間某日起至94年2 月5 日上午11時止，在桃園
    縣平鎮市○○路225 號前販賣海洛因予證人甲○○乙節無訛
    。被告上開所辯，要屬事後卸責之詞，不足採信。是本案事
    證明確，被告連續販賣第一級毒品海洛因犯行洵堪認定，應
    予依法論科。
二、比較新舊法：
    刑法及刑法施行法部分條文業經修正公布，並均於95年7 月
    1 日施行。修正後刑法第2 條第2 項之規定，係規範行為後
    法律變更所生新舊法律比較適用之準據法，於修正後刑法施
    行後，應適用修正後刑法第2 條第1 項規定之從舊從輕之原
    則為比較；修正後刑法第2 條第2 項，則為同條第1 項之特
    別規定，於修正後刑法施行後，關於非拘束人身自由之保安
    處分，應依修正後刑法第2 條第2 項之規定，適用裁判時之
    法律。又修正後刑法第35條，乃刑之重輕之法定次序與標準
    ，應適用裁判時之修正後刑法第35條之規定。修正後刑法第
    2 條第1 項係採從舊從輕原則，適用最有利於行為人之法律
    。既曰法律，自較刑之範圍為廣；除法律有特別規定者（如
    修正後刑法第2 條第2 項非拘束人身自由之保安處分適用裁
    判時法，修正後刑法施行法第9 條之3 規定之情形），應依
    其規定；或事關執行之緩刑之宣告，或犯罪在刑法修正施行
    前，自首在刑法施行後之自首部分，或程序之規定（程序從
    新，如刑法第40條沒收宣告之程序規定），應適用裁判時之
    修正後刑法之規定外；依修正後刑法第2 條第1 項比較時，
    應就罪刑有關之共犯、未遂犯、連續犯、牽連犯、結合犯，
    以及累犯加重，自首減輕暨其他法定加減原因（如身分加減
    ）與加減例等一切情形，綜其全部之結果而為比較後，整個
    之適用，不能割裂而分別適用有利益之條文；從刑附屬於主
    刑，除法律有特別規定者外，依主刑所適用之法律（以上參
    考最高法院95年5 月23日刑事庭第08次會議決議及最高法院
    24 年 上字第4634號、24年上字第5292號、27年上字第2615
    號、29年上字第525 號判例）。本件被告行為後法律有變更
    ，關於刑法第56條關於連續犯之規定業已刪除，亦即修法後
    已無連續犯論以一罪並加重其刑之適用，而此修正已影響行
    為人之實質刑罰法律效果，自屬刑法第2 條之「法律變更」
    ，依修正後第2 條第1 項規定，比較新、舊法結果，仍應適
    用較有利於被告之行為時法律即舊法論以連續犯。末按修正
    後刑法第57條、第59條之規定，為法院就刑之裁量及酌減審
    認標準見解之明文化，非屬法律之變更，應適用修正後之規
    定，附此敘明（最高法院95年第8 次刑事庭會議決議參照）
    。是以，經綜合比較後，95年7 月1 日修正施行後之刑法規
    定並未有利於被告，揆諸前揭最高法院決議及修正後刑法第
    2 條第1 項前段、後段規定之「從舊、從輕」原則，自應全
    部適用被告行為時之法律，即修正前刑法之相關規定予以論
    處。
三、核被告丙○○所為，係犯毒品危害防制條例第4 條第1 項之
    販賣第一級毒品罪。被告販賣海洛因前持有海洛因之低度行
    為，業為販賣之高度行為所吸收，不另論罪。被告於刑法修
    正施行前所犯先後3 次販賣海洛因之犯行，時間緊接，所犯
    為構成要件同一之罪名，顯係基於概括犯意反覆為之，屬連
    續犯，應依修正前刑法第56條規定論以連續販賣第一級毒品
    罪，法定本刑為死刑或無期徒刑，依法不得加重，故僅就其
    餘罰金部分，依法加重其刑。末按被告販賣第一級毒品之行
    為固無足取，惟被告販賣之次數僅有3 次，且所得僅有2,00
    0 元，以其情節論，惡性尚非重大不赦，若以毒品危害防制
    條例第4 條第1 項所規定之法定本刑而科處無期徒刑，實屬
    情輕法重，在客觀上尚足以引起一般之同情，應有堪資憫恕
    之處，是本院認即令處以最低度刑罰無期徒刑猶嫌過重，於
    此情形，倘依其情狀處以有期徒刑，即足以懲儆，並可達防
    衛社會之目的者，自非不可依客觀之犯行與主觀之惡性二者
    加以考量其情狀有無可值憫恕之處，故適用修正前刑法第59
    條之規定酌量減輕其刑，並依法先加後減之。爰審酌被告明
    知海洛因業據公告列為第一級毒品，對人體有莫大之戕害，
    危害國民身體健康及社會風氣，被告之生活狀況、品行、智
    識程度、販賣之次數、所得利益犯罪暨所生之危害，及犯罪
    後坦承犯行等一切情狀，量處如主文所示之刑，以資懲儆。
四、沒收及不沒收之諭知：
  (一)在被告丙○○身上及其上開住處所扣案之第一級毒品海洛因
    15包（驗餘總淨重38公克）、證人甲○○身上所查扣其向被
    告丙○○所購買之第一級毒品海洛因1 包（驗餘淨重0.18公
    克），為本案查獲之毒品，均應依毒品危害防制條例第18條
    第1 項前段之規定宣告沒收銷燬之。
  (二)又扣案之手機1 具，係被告所有用以接聽證人甲○○聯繫購
    買海洛因之電話使用之物，業據證人甲○○證述在卷，被告
    亦自陳該扣案手機為其所有之物等語在卷，另扣案包裹毒品
    海洛因外包裝16只（空包裝重4.83公克）、，係用於包裹毒
    品，防其裸露、潮濕，便於攜帶販賣，為被告供販賣第一級
    毒品所用之物，亦應依同條例第19條第1 項規定宣告沒收之
    。是扣案手機1 具及包裹毒品海洛因外包裝15只，均為被告
    所有供犯罪使用之物，應依同條例第19條第1 項前段之規定
    宣告沒收之。
  (三)再被告販毒所得之價金共2,000 元雖未扣案，應依毒品危害
    防制條例第19條第1 項規定沒收之，如全部或一部不能沒收
    時，以其財產抵償之。另於94年2 月5 日販賣毒品之價金1,
    000 元，因甲○○尚未交付，被告丙○○尚未取得，不予宣
    告沒收，併此敘明。
  (四)至警方於94年2 月5 日在被告丙○○身上及上開住處所查獲
    之第二級毒品甲基安非他命5 包（驗餘總淨重34.88 公克）
    ，與被告所為本案販賣第一級毒品毒品無關，是本院就此部
    分爰不併予諭知沒收銷燬。另警方在被告上開住處所扣得之
    電子秤1 台、研磨器1 台、注射針筒1 支、安非他命吸食器
    2 組、分裝袋115 個、帳冊3 本、刮杓2 支，被告或否認為
    其所有，或坦承為其施用毒品所用之物，本院復查無其他證
    據證明上開扣案物與被告販賣第一級毒品有關聯，爰不予宣
    告沒收。又被告向和信電訊股份有限公司租用之0000000000
    號行動電話易付卡1 枚，未據扣案，且被告並無取得所有權
    ，故該門號易付卡非被告所有之物，又非違禁物，亦不得併
    予宣告沒收，另被告丙○○已將第一級毒品海洛因放置在香
    煙盒內丟予證人甲○○撿拾，該香煙盒之所有權已移轉與證
    人甲○○，則該香煙盒既非被告所有，亦非違禁物，故不為
    沒收之宣告，均附此敘明。
乙、不另為無罪之諭知部分：
    公訴意旨另以：被告丙○○自93年12月某日起至94年2 月5
    日止，基於販賣第一級毒品之概括犯意，連續販賣第一級毒
    品海洛因予不特定人牟利，因認被告此部分涉有販賣第一級
    毒品罪嫌云云。惟按「犯罪事實應依證據認定之，無證據不
    得認定犯罪事實。」，刑事訴訟法第154 條第2 項定有明文
    。訊據被告堅決否認此部分犯行，並辯稱：伊沒有販賣毒品
    給其他不特定人等語。按公訴人認被告涉有此部分犯行，無
    非以被告於警詢中之自白、前揭毒品等物，為其論據。經查
    ，被告僅於偵查中自白：我所賣毒品之對象有住在楊梅埔心
    的「小開」，但我不知道如何聯絡他等語，由被告之陳述以
    觀，幾無具體之人、時、地可資比較查證，內容空泛。且按
    ，「被告之自白，不得作為有罪判決之唯一證據，仍應調查
    其他必要之證據，以察其是否與事實相符。」，刑事訴訟法
    第156 條第2 項定有明文，而所扣得第一級毒品海洛因亦不
    足佐證被告上揭自白販賣第一級毒品予綽號「小開」或其他
    不特定人等情，是尚難執被告不明確之自白，作為認定其販
    賣海洛因之證據。此外，本院復查無其他積極證據證明被告
    確有公訴人所指此部分之販賣海洛因之犯行，自屬不能證明
    被告此部分之犯罪。惟因公訴人認被告此部分之犯行與上開
    經本院論罪科刑部分間，有連續犯之裁判上一罪關係，爰均
    不另為無罪之諭知，附此敘明。
丙、無罪部分（販賣第二級毒品部分）：
一、公訴意旨略以：被告丙○○基於販賣第二級毒品甲基安非他
    命（起訴書誤載為安非他命）之概括犯意，自93年12月某日
    起至94年2 月5 日止，在桃園縣平鎮市○○路○ 段225 號2
    樓之1 居處，販賣安非他命予甲○○等不特定人，因認被告
    涉有毒品危害防制條例第4 條第2 項之販賣第二級毒品罪嫌
    云云。
二、按犯罪事實，應依證據認定之，無證據不得推定其犯罪事實
    ；又不能證明被告犯罪者，應諭知無罪之判決，刑事訴訟法
    第154 條第2 項、第301 條第1 項分別定有明文。次按刑事
    訴訟法上所謂認定犯罪事實之證據，係指足以認定被告確有
    犯罪行為之積極證據而言，該項證據自須適合於被告犯罪事
    實之認定，始得採為斷罪資料。如未能發現相當證據，或證
    據不足以證明，自不能以推測或擬制之方法，以為裁判之基
    礎。又刑事訴訟上證明之資料，無論其為直接或間接證據，
    均須達於通常一般之人均不致有所懷疑，而得確信其為真實
    之程度，始得據為有罪之認定，若其關於被告是否犯罪之證
    明未能達此程度，而有合理性懷疑之存在，致使無從形成有
    罪之確信，根據「罪證有疑，利於被告」之證據法則，即不
    得遽為不利被告之認定，此分別有最高法院29年上字第3105
    號、40年臺上字第86號、76年臺上字第4986號判例意旨可資
    參照。
三、訊據被告則堅決否認其有販賣第二級毒品犯行，辯稱：並無
    販賣甲基安非他命等語。本件公訴人認被告涉有此部分犯行
    ，無非以被告丙○○於警詢中自承有販賣毒品，並扣得第二
    級毒品甲基安非他命5 包，為其主要之論據。惟查：
  (一)證人甲○○於偵查中證述：我總共在被告丙○○住處向伊購
    買過毒品3 、4 次，都是買海洛因等語明確（見臺灣桃園地
    方法院檢察署94年度偵字第6535號卷第9 頁至第10頁），顯
    見證人甲○○僅向被告購買過第一級毒品海洛因，另警方雖
    於94年2 月5 日上午11時許在被告丙○○身上及其上開住處
    查獲第二級毒品甲基安非他命5 包，然無從因此證明被告有
    何販賣第二級毒品甲基安非他命之犯行。
  (二)此外，復查無其他積極證據足資證明被告確有此部分販賣毒
    品安非他命予甲○○等不特定人之犯行，尚難僅憑被告於警
    詢中不確定之自白及所查獲之第二級毒品甲基安非他命，別
    無其他佐證，遽行推認被告確有販賣毒品甲基安非他命之犯
    行，本件此部分既不能證明被告犯罪，應為無罪判決之諭知
    ，公訴人於本院審理時當庭更正此部分與被告丙○○上開有
    罪部分係裁判上一罪之關係，容有誤會，附此敘明。
據上論斷，應依刑事訴訟法第299 條第1 項、第301 條第1 項，
毒品危害防制條例第4 條第1 項、第18條第1 項前段、第19條第
1 項，修正後刑法第2 條第1 項前段、第11條前段、修正前刑法
第56條、第59條，判決如主文。
本案經檢察官姚重珍到庭執行職務。
中    華    民    國    95    年    10    月    17    日
                  刑事第一庭  審判長法  官  曾  淑  華
                                    法  官  黃  梅  淑
                                    法  官  朱  美  璘
以上正本證明與原本無異
如不服本判決書應於送達後10日內向本院提出上訴狀
                                    書記官  楊  鳳  滿
中    華    民    國    95    年    10    月    18    日
附錄論罪科刑法條全文：
毒品危害防制條例第4條
製造、運輸、販賣第一級毒品者，處死刑或無期徒刑；處無期徒
刑者，得併科新臺幣1 千萬元以下罰金。
製造、運輸、販賣第二級毒品者，處無期徒刑或7 年以上有期徒
刑，得併科新臺幣7 百萬元以下罰金。
製造、運輸、販賣第三級毒品者，處5 年以上有期徒刑，得併科
新臺幣5 百萬元以下罰金。
製造、運輸、販賣第四級毒品者，處3 年以上10年以下有期徒刑
，得併科新臺幣3 百萬元以下罰金。
製造、運輸、販賣專供製造或施用毒品之器具者，處1 年以上7
年以下有期徒刑，得併科新臺幣1 百萬元以下罰金。
前五項之未遂犯罰之。


司法院資訊處製作；財團法人民間司法改革基金會備份。
